Minutes et répertoires du notaire Léon Émile BUCAILLE, 2 janvier 1910 - 3 février 1937 (étude XXXIV)
Archives nationales (France)
- Minutes de Léon Émile BUCAILLE, 2 janvier 1910 - 3 février 1937; MC/ET/XXXIV/1600 - MC/ET/XXXIV/1873
  - Minutes. 1910, juin, juin 1910; MC/ET/XXXIV/1603
    - Procuration par les héritiers de Pierre Eugène Secrétan à Jules Borel, comptable, demeurant 11, rue Roquépine., 8 juin 1910; MC/ET/XXXIV/1603
      procuration; comptable; Roquépine (rue); Secrétan, Pierre Eugène; Borel, Jules
    - Bail par Pauline Émilie Catherine de Rancey, veuve de Charles Joseph Lambert, propriétaire, demeurant 117, avenue des Champs-Élysées, à Marie Henri Jean Joseph vicomte Levavasseur, colonel en retraite, demeurant 41, boulevard de la Tour-Maubourg., 14 juin 1910 - 25 juin 1916; MC/ET/XXXIV/1603
      À la suite: modification de bail par madame veuve Lambert à monsieur Levavasseur, 13 juin 1913; modification de bail, 23 juin 1916.
      bail; militaire; Champs-Elysées (avenue des); La-Tour-Maubourg (boulevard de); Rancey, Pauline Émilie Catherine de; Lambert, Charles Joseph; Levavasseur, Marie Henri Jean Joseph
    - Dépôt par Georges Émile Lemarquis, administrateur judiciaire demeurant 3, rue Louis-le-Grand, de son compte d'administration à la succession de Louise Joséphine Bagès, demeurant 30, rue de Miromesnil, veuve d'Edmond Alexandre Dubuisson, ingénieur des arts et manufactures., 13 juin 1910 - 1er juin 1911; MC/ET/XXXIV/1603
      À la suite: autre dépôt de compte d'administration, 1er juin 1911.
      dépôt de pièces; administrateur judiciaire; ingénieur; Louis-Le-Grand (rue); Miromesnil (rue de); Lemarquis, Georges Émile; Bagès, Louise Joséphine; Dubuisson, Edmond Alexandre
    - Vente d'un hôtel particulier situé au 11, rue Vernet, par Flora Hochberg, propriétaire, demeurant 11, rue Vernet, veuve en premières noces d'Émile Ernest baron de Saint-Riquier, et divorcée du baron James de Bleichröder, à François Paul Lucien Alavoine, décorateur, demeurant 9, rue Caumartin., 14 juin 1910; MC/ET/XXXIV/1603
      À la suite: établissement de propriété, 14 juin 1910.
      acte de vente; décorateur; Vernet (rue); Caumartin (rue de); Hochberg, Flora; Saint-Riquier, Émile Ernest de; Bleichröder, James de; Alavoine, François Paul Lucien
    - Notoriété après décès de Pierre Achille Vételay, conseiller honoraire à la Cour de cassation, demeurant 6, rue de Sontay., 14 juin 1910 - 29 août 1910; MC/ET/XXXIV/1603
      À la suite: dépôt d'expédition de renonciation, 29 août 1910.
      notoriété; magistrat; Sontay (rue de); Vételay, Pierre Achille
    - Procuration par Anna Cécile Dettré, épouse de Jean Léon Pascal, docteur en médecine, demeurant tous deux 58, avenue de La République, à François Henri Bucher, clerc de notaire, demeurant 11, rue Roquépine., 14 juin 1910; MC/ET/XXXIV/1603
      procuration; clerc de notaire; médecin; Roquépine (rue); République (avenue de la); Dettré, Anna cécile; Pascal, Jean Léon; Bucher, François Henri
    - Procuration par Jean Marie Baptiste François Claude David de Sauzéa, propriétaire rentier, et Anne Marie Louise Balaÿ, son épouse, tous deux demeurant 21, rue de Verneuil, à Émile Clot, clerc de notaire, demeurant à Saint-Étienne., 15 juin 1910; MC/ET/XXXIV/1603
      procuration; clerc de notaire; Verneuil (rue de); David de Sauzéa, Jean Marie Baptiste François Claude; Balaÿ, Anne Marie Louise; Clot, Émile
    - Quittance par la ville de Paris représenté par Justin Germain Casimir de Selves, sénateur, préfet du département de la Seine, demeurant en l'Hôtel de Ville, à Antoine Lesauvage, expert comptable, demeurant 36, rue de Moscou., 17 juin 1910; MC/ET/XXXIV/1603
      quittance; sénateur; préfet; comptable; Moscou (rue de); Selves, Justin Germain Casimir de; Lesauvage, Antoine
    - Procuration par Victor Julien Pettré, négociant en grains, demeurant 75, rue Pajol, à Georges Alexandre Chibon, clerc de notaire, demeurant 11, rue Roquépine., 18 juin 1910; MC/ET/XXXIV/1603
      procuration; négociant; clerc de notaire; Pajol (rue); Roquépine (rue); Pettré, Victor Julien; Chibon, Georges Alexandre
    - Dépôt de grosse d'envoi en possession du legs fait par Louis Albert Philippe Coëttant de Borderieux, sans profession, demeurant 7, avenue de Montespan., 20 juin 1910; MC/ET/XXXIV/1603
      dépôt de pièces; Coëttant de Borderieux, Louis Albert Philippe; Montespan (avenue de)
    - Dépôt de procuration par Marie Christine Pettré, épouse de Paul Louis François Pascal, négociant, tous deux demeurant à Pontchartrain, commune de Jouars-Pontchartrain, et Lucie Clémentine Pettré, épouse de Georges Claude Pascal, négociant, demeurant tous deux à Pontchartrain, commune de Jouars-Pontchartrain, concernant la succession de Xavier Arthur Julien Pettré, rentier, demeurant à Neuilly-sur-Seine., 20 juin 1910; MC/ET/XXXIV/1603
      négociant; dépôt de pièces; procuration; Jouars-Pontchartrain (Yvelines); Neuilly-sur-Seine (Hauts-de-Seine); Pettré, Marie Christine; Pascal, Paul Louis François; Pettré, Lucie Clémentine; Pascal, Georges Claude; Pettré, Xavier Arthur Julien
    - Prorogation de bail par Valdo Louis Barbey, artiste peintre, demeurant 1, rue des Saints-Pères, à Georges Ferdinand Delaborde, marchand de vins, restaurateur, et Henriette Juliette Fréminet, son épouse, demeurant tous deux 23, quai Malaquais., 20 juin 1910 - 8 novembre 1913; MC/ET/XXXIV/1603
      À la suite: prorogation de bail, 8 novembre 1913.
      commerçant; peintre; bail; Barbey, Valdo Louis; Delaborde, Georges Ferdinand; Fréminet, Henriette Juliette; Saints-Pères (rue des); Malaquais (quai); restaurateur
    - Inventaire après décès de Victoire Irma d'Alaret-Solier de Cujus., 21 juin 1910; MC/ET/XXXIV/1603
      inventaire après décès; Alaret-Solier de Cujus, Victoire Irma d'
    - Dépôt de pièce concernant la succession de Pierre Eugène Secrétan, ingénieur, demeurant 19, boulevard de Beauséjour., 22 juin 1910; MC/ET/XXXIV/1603
      dépôt de pièces; ingénieur; Beauséjour (boulevard de); Secrétan, Pierre Eugène
    - Mainlevée par la compagnie d'assurances contre l'incendie "La France", à François Félix Austal, propriétaire, demeurant à Boulogne-sur-Mer., 23 juin 1910; MC/ET/XXXIV/1603
      mainlevée; Boulogne-sur-Mer (Pas-de-Calais); Austal, François Félix
    - Inventaire après décès de Louis Albert Philippe Coëttant de Borderieux, sans profession, demeurant 7, avenue de Montespan., 23 juin 1910; MC/ET/XXXIV/1603
      inventaire après décès; Montespan (avenue de); Coëttant de Borderieux, Louis Albert Philippe
    - Dépôt judiciaire du testament d'Édouard Napoléon Pilastre, propriétaire, docteur en droit, avoué honoraire près le tribunal civil de la Seine, demeurant 13, rue de l'Abbaye., 24 juin 1910; MC/ET/XXXIV/1603
      dépôt de pièces; testament; docteur d'université; avoué; Abbaye (rue de l'); Pilastre, Édouard Napoléon
    - Cession de parts de la société civile immobilière des immeubles de la rue Olivier-de-Serres par Charlotte Vancy, vicomtesse Roederer, veuve du vicomte Jean Roederer, demeurant 9, rue Adolphe-Yvon, à Paul-Charles Hippolyte Massion, notaire honoraire, demeurant 3, rond-point des Champs-Élysées., 25 juin 1910 - 29 juin 1910; MC/ET/XXXIV/1603
      À la suite: procès-verbal de la délibération de l'assemblée générale de ladite société, 29 juin 1910; procuration par le conseil d'administration à monsieur Récamier, 29 juin 1910.
      cession; notaire; Olivier-de-Serres (rue); Adolphe-Yvon (rue); Champs-Elysées (rond-point des); Vancy, Charlotte; Roederer, Jean; Massion, Paul Charles Hippolyte
    - Dépôt judiciaire du testament de Marie Françoise Demant, cuisinière, demeurant 4, rue Cambacérès, épouse de Jules Bauchet, gardien de la paix., 25 juin 1910; MC/ET/XXXIV/1603
      dépôt de pièces; testament; cuisinier; policier; Cambacérès (rue); Demant, Marie Françoise; Bauchet, Jules
    - Constatation d'emploi par Jules Charrier, ingénieur civil, et Anne Delpeux, son épouse, tous deux demeurant à Nîmes, et Albin Jean Marcel Colomb, négociant, et Marie Tournay, son épouse, tous deux demeurant à Nîmes., 27 juin 1910; MC/ET/XXXIV/1603
      ingénieur; négociant; Nîmes (Gard); Charrier, Jules; Delpeux, Anne; Tournay, Marie; Colomb, Albin Jean Marcel
    - Partage complémentaire concernant la succession de Marie Victorine Chanceau, décédée le 6 novembre 1903, au 150, avenue Victor Hugo., 27 juin 1910; MC/ET/XXXIV/1603
      partage; Victor-Hugo (avenue); Chanceau, Marie Victorine
    - Notoriété après décès d'Édouard Napoléon Pilastre, propriétaire, docteur en droit, avoué honoraire près le tribunal civil de la Seine, demeurant 13, rue de l'Abbaye., 27 juin 1910; MC/ET/XXXIV/1603
      docteur d'université; avoué; Pilastre, Édouard Napoléon; Abbaye (rue de l'); notoriété
    - Modifications de la société en nom collectif et en commandite Calmann-Lévy concernant Berthe Calmann-Lévy, épouse assistée et autorisée de Siegfried Propper, banquier, tous deux demeurant 64, rue Pierre Charron, Georges Calmann-Lévy, éditeur, demeurant 53, avenue Montaigne, Gaston Michel Calmann-Lévy, éditeur, demeurant 8 rue Copernic, Michel Calmann-Lévy, éditeur, demeurant 29 rue Pierre Charron, Dorothea Marie Fuld, propriétaire, demeurant 29 rue Pierre Charron, veuve de Paul Calmann-Lévy, et Georges Propper, éditeur, demeurant 64, rue Pierre Charron., 28 juin 1910 - 27 mai 1926; MC/ET/XXXIV/1603
      À la suite: dépôt des pièces de publication, 13 août 1910; modification et prorogation de la société Calmann-Lévy, 28 décembre 1920; dépôt de pièces de publication, modification des statuts et prorogation de ladite société, 28 février 1921; modification de la société, 24 décembre 1925; dépôt de pièces de publication, 27 mai 1926.
      banquier; éditeur; acte de société; Calmann-Lévy, Berthe; Propper, Siegfried; Calmann-Lévy, Georges; Calmann-Lévy, Michel; Fuld, Dorothea Marie; Calmann-Lévy, Paul; Propper, Georges; Pierre-Charron (rue); Copernic (rue); Montaigne (avenue); Calmann-Lévy, Gaston Michel
    - Inventaire après décès de Marguerite Louise Rondot, sans profession, demeurant 69, rue Dulong, veuve de Charles Louis Liger (acceptation sous bénéfice d'inventaire du 13 janvier 1911)., 29 juin 1910; MC/ET/XXXIV/1603
      inventaire après décès; Dulong (rue); Rondot, Marguerite Louise; Liger, Charles Louis
    - Rectification d'origine de propriété concernant Louis Charles Félix François Gregh, officier de l'Instruction publique, auteur compositeur de musique, demeurant à Saint-Mesme, et Charlotte Élisa Bonnard, sans profession, demeurant 80, rue du Ranelagh, son épouse séparée de corps., 29 juin 1910; MC/ET/XXXIV/1603
      titre de propriété; compositeur de musique; Saint-Mesmes (Seine-et-Marne); Ranelagh (rue du); Gregh, Louis Charles Félix François; Bonnard, Charlotte Élisa
    - Bail d'une boutique au 24, rue des Bernardins, par Marie Jacques Alexandre Émile Millot, propriétaire, demeurant 36, boulevard Saint-Germain, à François Joseph Pertuiset, marchand épicier, et Céline Marie Henriette Liechtmaneger, son épouse, tous deux demeurant 47, boulevard Saint-Germain., 29 juin 1910; MC/ET/XXXIV/1603
      bail; commerçant; Bernardins (rue des); Saint-Germain (boulevard); Millot, Marie Jacques Alexandre Émile; Pertuiset, François Joseph; Liechtmaneger, Céline Marie Henriette
    - Dépôt de délibération nommant Jean Paul Alfred Guelot, arbitre près le tribunal de commerce de la Seine, demeurant 112, rue Réaumur, tuteur à la restitution dont est grevée Lucie Henriette Marie Ravaut, épouse de Jules Eugène Maurice Mermilliod, tous deux demeurant 89, rue Mozart, au profit de ses enfants., 30 juin 1910; MC/ET/XXXIV/1603
      dépôt de pièces; Réaumur (rue); Mozart (rue); Guelot, Jean Paul alfred; Ravaut, Lucie Henriette Marie; Mermillliod, Jules Eugène Maurice
    - Liquidation des reprises de Sidonie Jeanne Thiébaud, épouse de Charles Nicolas Bertrand, fabricant de boutons, tous deux demeurant 26, rue des Petits-Champs, à la suite de leur séparation de biens., 30 juin 1910; MC/ET/XXXIV/1603
      liquidation; fabricant d'accessoires vestimentaires; Petits-Champs (rue des); Thiébaud, Sidonie Jeanne; Bertrand, Charles Nicolas
    - Notoriété rectificative des prénoms d'Eugène Charles Bocquet, bijoutier, demeurant 111, rue Oberkampf., 30 juin 1910; MC/ET/XXXIV/1603
      notoriété; Oberkampf (rue); Bocquet, Eugène Charles
    - Contrat de mariage entre Jean Auguste Adrien Dufour, licencié en droit, clerc de notaire, demeurant 6, rue Pierre-Charron, fils de Napoléon Jean Joseph Dufour, notaire, et de Geneviève Crépon, son épouse, tous deux demeurant 6, rue Pierre-Charron, et Simone Marie Lefebvre, sans profession, demeurant 14, rue de l'Université, chez ses père et mère, Charles Amédée Lefebvre, notaire, et Marie Louise Sorré., 30 juin 1910 - 26 juillet 1910; MC/ET/XXXIV/1603
      À la suite: dépôt de l'acte de mariage, 26 juillet 1910.
      contrat de mariage; clerc de notaire; notaire; Pierre-Charron (rue); Université (rue de l'); Dufour, Jean Auguste Adrien; Dufour, Napoléon Jean Joseph; Crépon, Geneviève; Lefebvre, Simone Marie; Lefebvre, Charles Amédée; Sorré, Marie Louise
  - Minutes. 1910, juillet, juillet 1910; MC/ET/XXXIV/1604
    - Prorogation de bail par Marie Gaston Adeline, propriétaire, et Louise Marie Delondre, son épouse, tous deux demeurant 55, rue Pierre-Charron, à La Société Générale, pour favoriser le développement du commerce et de l'industrie en France., 1er juillet 1910 - 14 décembre 1917; MC/ET/XXXIV/1604
      À la suite: bail à la Société Générale, 14 décembre 1917.
      bail; Pierre-Charron (rue); Adeline, Marie Gaston; Delondre, Louise Marie
    - Procuration par Laure Proudhon, rentière, demeurant 6, rue Sontay, veuve de Pierre Achille Vételay, conseiller honoraire à la Cour de cassation, à Étienne Augustin Martin, principal clerc de notaire, demeurant 11, rue Roquépine., 1er juillet 1910 - 27 décembre 1910; MC/ET/XXXIV/1604
      À la suite: décharge de mandat, 27 décembre 1910.
      procuration; clerc de notaire; Sontay (rue de); Roquépine (rue); Proudhon, Laure; Vételay, Pierre Achille; Martin, Étienne Augustin
    - Cession de parts de la société civile Brun et Compagnie par Marie Auguste Albert Hugot, entrepreneur de carrelage, demeurant 10, rue Singer à Suzanne Léonie Detournelle Desrues, sans profession, demeurant 36, avenue de Wagram, épouse séparée de biens d'Henri Émile Leroy., 1er juillet 1910 - 10 juin 1911; MC/ET/XXXIV/1604
      À la suite: cession par monsieur Thival, 30 décembre 1910; cession par monsieur Fournery, 6 mars 1911; cession par monsieur Simon, 16 mai 1911; cession par monsieur Goumy, 10 juin 1911; cession par monsieur Béguelin, 10 juin 1911.
      cession; Singer (rue); Wagram (avenue de); Hugot, Marie Auguste Albert; Détournelle Desrues, Suzanne Léonie; Leroy, Henri Émile
    - Procuration par Étienne Tallet, pâtissier, et Marthe Bocquet, son épouse, tous deux demeurant 67, boulevard Voltaire, à Jules Borel, comptable, demeurant 11, rue Roquépine., 5 juillet 1910 - 31 août 1910; MC/ET/XXXIV/1604
      À la suite: décharge par tallet à Borel.
      procuration; pâtissier; comptable; Voltaire (boulevard); Roquépine (rue); Tallet, Étienne; Bocquet, Marthe; Borel, Jules
    - Constatation et acceptation d'emploi par Henri Jean Urbain de la Croix, avocat à la Cour d'appel de Paris, et Isabelle Emélie Marie Audifred, son épouse, tous deux demeurant 4, rue de Luxembourg., 5 juillet 1910; MC/ET/XXXIV/1604
      avocat; Luxembourg (rue de); Croix, Henri Jean Urbain de la; Audifred, Isabelle Emélie Marie
    - Inventaire après décès de Parfait Gaston Leleu, demeurant rue de Richelieu., 5 juillet 1910; MC/ET/XXXIV/1604
      inventaire après décès; Richelieu (rue de); Leleu, Parfait Gaston
    - Notoriété après décès d'Anne Botright, rentière, demeurant 24, rue des Belles-Feuilles, veuve d'Alexis Adolphe Gatineau., 6 juillet 1910 - 23 juillet 1910; MC/ET/XXXIV/1604
      À la suite: notoriété rectificative, 23 juillet 1910.
      notoriété; Belles-Feuilles (rue des); Botright, Anne; Gatineau, Alexis Adolphe
    - Dépôt judiciaire des testaments de Maria Luisa Bainbridge, célibataire, majeure, demeurant 1, rue Arsène-Houssaye., 6 juillet 1910 - 10 octobre 1910; MC/ET/XXXIV/1604
      À la suite: dépôt de grosse d'ordonnance d'envoi en possession, 10 octobre 1910.
      dépôt de pièces; testament; Bainbridge, Maria Luisa; Arsène-Houssaye (rue)
    - Inventaire après décès d'Henri Célestin Pérain, maréchal-ferrant, demeurant 45, rue de Chaillot., 6 juillet 1910; MC/ET/XXXIV/1604
      inventaire après décès; maréchal-ferrant; Chaillot (rue de); Pérain, Henri Célestin
    - Donation par Anne Campé, propriétaire, demeurant 23, square du bois de Boulogne, veuve de Grégoire Kousnetzoff, à Alexandrine Kousnetzoff, sa fille., 6 juillet 1910; MC/ET/XXXIV/1604
      donation; Bois-de-Boulogne (square du); Campé, Anne; Kousnetzoff, Grégoire; Kousnetzoff, Alexandrine
    - Constatation d'emploi et d'immatricules concernant Emma Éléonore de Neufville, épouse de Pierre Henri Jehan, comte de Latour, lieutenant colonel au onzième régiment de chasseurs à cheval, tous deux demeurant à Vesoul., 7 juillet 1910; MC/ET/XXXIV/1604
      Vesoul (Haute-Saône); officier (armée); Neufville, Emma Éléonore; Latour, Pierre Henri Jehan de
    - Procuration par Charles Frédéric Isidor Jacob Emmanuel Gomez, publiciste, demeurant 7, rue Blanche, et Esther Georgina Gomez, célibataire, majeure, sans profession, demeurant 105, rue Lauriston, à Jules Borel, comptable, demeurant 11, rue Roquépine., 7 juillet 1910; MC/ET/XXXIV/1604
      procuration; comptable; Blanche (rue); Roquépine (rue); Lauriston (rue); Gomez, Charles Frédéric Isidor Jacob Emmanuel; Gomez, Esther Georgina; Borel, Jules
    - Inventaire après décès de Marie Françoise Demont, épouse de Jules Bauchet, gardien de la paix, demeurant 21, rue Viète., 8 juillet 1910; MC/ET/XXXIV/1604
      inventaire après décès; policier; Viète (rue); Demont, Marie Françoise; Bauchet, Jules
    - Dépôt de procuration par Charles Louis Valentino, docteur en médecine, conseiller général de la Seine -Inférieure, maire de la commune de Graville-Sainte-Honorine, demeurant en ladite ville, à Jules Borel, comptable, demeurant 11, rue Roquépine., 8 juillet 1910 - 29 décembre 1910; MC/ET/XXXIV/1604
      À la suite: décharge dudit mandat, 29 décembre 1910.
      dépôt de pièces; procuration; médecin; comptable; Roquépine (rue); Le Havre (Seine-Maritime); Valentino, Charles Louis; Borel, Jules
    - Partage de la succession de Victoire Irma d'Alaret-Solier, propriétaire, demeurant 48, boulevard Pereire., 8 juillet 1910; MC/ET/XXXIV/1604
      partage; Pereire (boulevard); Alaret-Solier, Victoire Irma
    - Quittance par le Crédit foncier de France à Pierre Gautier, tapissier, et Victoire dite Anaïs Barré, son épouse, tous deux demeurant à Bordeaux., 8 juillet 1910; MC/ET/XXXIV/1604
      quittance; tapissier; Bordeaux (Gironde); Gautier, Pierre; Barré, Victoire
    - Procuration par Lucien Henri Pettré, rentier, demeurant 182, rue du Faubourg-Saint-Denis, à Étienne Augustin Martin, principal clerc de notaire, demeurant 11, rue Roquépine., 9 juillet 1910; MC/ET/XXXIV/1604
      procuration; Pettré, Lucien Henri; Martin, Étienne Augustin; clerc de notaire; Faubourg-Saint-Denis (rue du); Roquépine (rue)
    - Vente par Léon Jean Georges Vaudoyer, architecte, demeurant 93, rue de Prony, et Marie Joseph Charles Alfred, baron Hervé-Gruyer, propriétaire, demeurant 75, rue de Grenelle, et autres, représentant la Société civile des terrains des avenues de Ségur, de Suffren et de Saxe et de la rue Pérignon, à Henri Joseph Maurice, entrepreneur de menuiserie, demeurant 30, avenue Félix-Faure., 11 juillet 1910; MC/ET/XXXIV/1604
      acte de vente; Vaudoyer, Léon Jean Georges; Hervé-Gruyer, Marie Joseph Charles Alfred; Maurice, Henri Joseph; architecte; menuisier; Prony (rue de); Grenelle (rue de); Félix-Faure (avenue)
    - Dépôt pour minute d'une procuration par Gabriel Jouveau-Dubreuil, professeur de sciences, demeurant à Pondichéry à Paul Jules Oscar Joseph Derome, clerc de notaire, demeurant 11 rue Roquépine., 11 juillet 1910; MC/ET/XXXIV/1604
      dépôt de pièces; procuration; Jouveau-Dubreuil, Gabriel; Derome, Paul Jules Oscar Joseph; enseignant; clerc de notaire; Pondichéry (Inde); Roquépine (rue)
    - Procuration par Joséphine dite Marguerite Dalbanne, célibataire majeure, sans profession, demeurant 55, avenue Victor-Hugo, à Jules Borel, comptable, demeurant 11, rue Roquépine., 12 juillet 1910 - 24 novembre 1910; MC/ET/XXXIV/1604
      À la suite: décharge de mandat, 24 novembre 1910.
      procuration; Dalbanne, Joséphine; Borel, Jules; comptable; Victor-Hugo (avenue); Roquépine (rue)
    - Quittance et désistement d'hypothèque légale par la famille Gautier à Paul Hyppolite Baudon, directeur de théâtre, demeurant 40 bis, rue Albouy., 13 juillet 1910 - 4 novembre 1910; MC/ET/XXXIV/1604
      À la suite: ratification de quittance par monsieur Preller, 4 novembre 1910.
      quittance; Albouy (rue); Baudon, Paul Hyppolite
    - Dépôt judiciaire du testament d'Henriette Meyer, demeurant 2, rue de Constantinople, veuve de Maurice Chamchain dit Samson., 13 juillet 1910 - 18 juillet 1910; MC/ET/XXXIV/1604
      À la suite: dépôt judiciaire d'un autre testament, 18 juillet 1910.
      dépôt de pièces; testament; Meyer, Henriette; Chamchain, Maurice; Constantinople (rue de)
    - Prorogation de bail par la compagnie d'assurances sur la vie "La France" à Auguste Jules Célestin Le Melle, fabricant de machines à découper, demeurant 23, rue Chauchat (voir bail des 20 et 21 novembre 1905)., 15 juillet 1910; MC/ET/XXXIV/1604
      bail; Le Melle, Auguste Jules Célestin; Chauchat (rue)
    - Prorogation de bail par la compagnie d'assurances sur la vie "La France" à Louise Neyret, marchande de curiosités, demeurant 80, avenue de la Muette, épouse de Jacques Louis Hembert, sans profession (voir bail des 24 février et 17 mars 1902)., 15 juillet 1910 - 14 mai 1917; MC/ET/XXXIV/1604
      À la suite: acceptation par la compagnie d'assurances sur la vie "La France", 14 mai 1917.
      bail; commerçant; Muette (avenue de la); Neyret, Louise; Hembert, Jacques Louis
    - Décharge de legs par la commune de Saint-Germain-les-Couilly aux héritiers d'Henriette Bardet, demeurant 24, boulevard Magenta, veuve de Gabriel Alexandre Lamand., 15 juillet 1910; MC/ET/XXXIV/1604
      décharge; Saint-Germain-sur-Morin (Seine-et-Marne); Magenta (boulevard de); Bardet, Henriette; Lamand, Gabriel Alexandre
    - Décharge de legs par Michel Bardet, sans profession, demeurant au château de Chaumont, commune de Mainsat, comme administrateur légal de Marguerite Jeanne Marie Bardet et Eugènie Gilberte Albertine Bardet, toutes deux mineures, héritières d'Henriette Bardet, demeurant 24, boulevard Magenta, veuve de Gabriel Alexandre Lamand., 15 juillet 1910; MC/ET/XXXIV/1604
      décharge; Bardet, Michel; Bardet, Marguerite Jeanne Marie; Bardet, Eugénie Gilberte Albertine; Bardet, Henriette; Lamand, Gabriel Alexandre; Magenta (boulevard de); Mainsat (Creuse)
    - Cahier des charges d'un fonds de commerce de marchand de vins-restaurateur exploité au 25, rue Saint-Marc, dépendant de la succession de Parfait Gaston Leleu, marchand de vins, restaurateur, demeurant 108, rue de Richelieu., 16 juillet 1910 - 19 février 1913; MC/ET/XXXIV/1604
      À la suite: adjudication au profit de madame veuve Leleu, 30 juillet 1910; quittance par les consorts Leleu à madame veuve Leleu, 9 décembre 1912; agrément par monsieur Leleu aux quittances et mainlevée de madame veuve Leleu, 13 février 1913.
      cahier des charges; commerçant; restaurateur; Leleu, Parfait Gaston; Saint-Marc (rue); Richelieu (rue de)